臺灣橋頭地方法院刑事判決　
110年度交易字第2號
公  訴  人  臺灣橋頭地方檢察署檢察官
被      告  宋祥宇


上列被告因過失傷害案件，經檢察官提起公訴（109年度偵緝字
第433號），本院判決如下：
    主  文
宋祥宇犯過失傷害罪，處拘役貳拾伍日，如易科罰金，以新臺幣
壹仟元折算壹日。
    事  實
一、宋祥宇於民國108年12月9日8時許，駕駛車號000-0000號自
    用小客車沿高雄市○○區○○路○○○○○○○○○○○○○路段000號前之際
    ，本應注意汽車停車時，在顯有妨礙其他人、車通行處所，
    不得停車，且不得併排停車，而依當時天候晴、日間自然光
    線、視距良好、柏油路面、路面乾燥、道路無缺陷、無障礙
    物等情狀，並無不能注意之情事，竟疏未注意及此，在上開
    地點同一慢車道右側已有機車停放之情形下，仍將上開自小
    客車併排停放在上開地點慢車道。嗣於同日時25分許，蔡書
    瑀（另經檢察官聲請簡易判決處刑）騎乘車號000-0000號普
    通重型機車，疏未注意讓行進中之車輛優先通行，貿然自高雄市
    ○○區○○路000號停車場車道起駛進入上開路段，適有韓沛珊
    騎乘車號000-0000號普通重型機車，沿同路段由東往西方向
    直行至上開地點，雙方遂因遭宋祥宇所停放上開自小客車阻
    擋視線及蔡書瑀前揭疏失，見狀閃避不及，因而發生碰撞均
    人車倒地，致韓沛珊受有右側下肢挫傷併瘀傷及擦傷、左肩
    及胸壁拉傷之傷害，蔡書瑀則受有右足踝擦傷之傷害。
二、案經韓沛珊、蔡書瑀訴由高雄市政府警察局左營分局報告臺
    灣橋頭地方檢察署檢察官偵查起訴。
    理  由
壹、程序部分
    按被告以外之人於審判外之言詞或書面陳述，屬傳聞證據，
    原則上不得作為證據；惟按被告以外之人於審判外之陳述，
    雖不符刑事訴訟法第159 條之1 至第159 條之4 之規定，而
    經當事人於審判程序同意作為證據，法院審酌該言詞陳述或
    書面陳述作成時之情況，認為適當者，亦得為證據，刑事訴
    訟法第159 條第1 項、第159 條之5 第1 項分別定有明文。
    查本判決所引用屬於傳聞證據之部分，均已依法踐行調查證
    據程序，且檢察官及被告於本院審理時，均明示同意有證據
    能力（見審交易卷第62頁；交易卷第55頁），基於尊重當事
    人對於傳聞證據之處分權，及證據資料愈豐富愈有助於真實
    發現之理念，本院審酌該等證據作成時情況，並無違法取證
    之瑕疵，且無顯不可信之情形，以之作為證據應屬適當，自
    均有證據能力。
貳、實體部分
一、認定事實所憑之證據及理由
　　訊據被告宋祥宇固不否認有於上開時地停車及韓沛珊、蔡書
    瑀有於上開時地發生車禍事故因而受有上開受傷等事實，惟
    矢口否認有何過失傷害之犯行，辯稱：我停車地點沒有畫紅
    線線沒有禁止停車，我也沒有併排停車，而且我的車子是靜
    止的，車子的高度是155公分，應不至於遮擋告訴人2人之視
    線云云（審交易卷第61頁；交易卷第146頁）。經查：
　㈠上開不爭執事項，業據被告於偵訊與本院審理時供承不諱（
    偵二卷第27頁至第28頁；審交易卷第61頁至第63頁），核與
    告訴人蔡書瑀於警詢中、告訴人韓沛珊於警詢與本院審理時
    之證述大致相符（警一卷第1頁至第9頁；交易卷第53頁至第
    64頁），並有高雄市立聯合醫院108年12月9日診斷證明書（
    姓名：韓沛珊，警一卷第10頁）、義大醫療財團法人義大大
    昌醫院108年12月9日診斷證明書（姓名：蔡書瑀，警一卷第
    11頁）、道路交通事故調查報告表㈠㈡-1（警一卷第29頁至第
    30頁、第33頁至第34頁）、高雄市政府警察局左營分局111
    年3月23日高市警左分偵字第11170794300號函附之108年12
    月9日道路交通事故現場圖（交易卷第95頁至第97頁）與現
    場照片（警一卷第45頁至第48頁）等在卷可資參照，此部分
    事實應先堪認定。
　㈡按汽車停車時，顯有妨礙其他人、車通行處所，不得停車，
    且不得併排停車，道路交通安全規則第112條第1項第9款、
    第10款定有明文，亦屬駕駛車輛者之一般常識，被告為智識
    正常之成年人，自應有所認識，其駕車上路亦應恪遵前揭規
    定。本案事故地點被告停放車輛左側之標線為快慢車道分隔
    線，被告車輛停放位址為慢車道，汽車於道路慢車道範圍內
    之路邊處所停車，是否應受處罰，應依其有無違反停車管制
    規定，如有違反相關停車管理規定（包括「在顯有妨礙其他
    人、車通行處所停車」），執法機關當可依其具體違規事實
    舉發之等情，高雄市政府交通局109年12月7日高市交交工字
    第10950471300號函暨交通部99年8月5日交路字第099004332
    6號函及現場照片在卷可參（審交易卷第71頁至第76頁），
    是被告停放車輛之地點縱無禁止停車之相關標誌標線，其停
    車行為仍應受上開規定之規範，被告辯稱上開地點未禁止停
    車云云，已有誤會。
　㈢觀諸本案事故現場照片（警一卷第45頁至第46頁）被告停放
    上開自小客車之位置，同一慢車道右側已有數部機車停放，
    被告仍逕自將上開自小客車停放在機車左側之慢車道上，被
    告顯有併排停車之情形；再者，被告所駕上開自小客車車寬
    為1786mm（即1.786公尺），有中華賓士汽車股份有限公司
    （下簡稱：賓士公司）111年3月17日中賓字第111003-002號
    函可參（交易卷第105頁），被告停車地點之慢車道除上開
    業已停放之機車外，於被告車輛停放後，車道僅餘0.9公尺
    之事實，復有上開道路交通事故現場圖在卷可佐，所餘空間
    顯已難供一般汽機車通行使用，是被告有併排停車與在顯有
    妨礙其他人、車通行處所停車之事實，均可認定。
　㈣證人韓沛珊於警詢與本院審理時證稱：當時我騎車行經事故
    地點時，前方有一部AZZ-0078號自小客車停車，擋住我跟蔡
    書瑀的視線，導致我和蔡書瑀發生碰撞等語（警一卷第6頁
    至第7頁；交易卷第56頁至第57頁），核與證人蔡書瑀於警
    詢中證稱：當時我騎機車從崇德路348號住家車道口騎出去
    ，左側停了AZZ-0078號自小客車，該車右側有機車停放所以
    是併排停車，因而擋住我的視線讓我看不到左側有無來車等
    語（警一卷第2頁至第3頁）大致相符；參以，被告所駕上開
    自小客車車高為1558mm（即155.8公分），有賓士公司上開
    函文可參，而證人韓沛珊騎乘上開機車時，其眼睛位置至地
    面之高度為140公分，有上開高雄市政府警察局左營分局111
    年3月23日函文所附測量照片照片可參（交易卷第99頁至第1
    01頁），足見被告上開自小客車之車高顯已高於韓沛珊之行
    車視線而生遮擋之效果，益堪佐證韓沛珊、蔡書瑀互核一致
    之證述堪以採信。是被告之停車行為造成蔡書瑀、韓沛珊行
    車視線遭遮擋而肇致本件車禍事故之事實，亦可認定。
　㈤又本件車禍事故當時天候晴、日間自然光線、柏油路面乾燥
    且無缺陷、無障礙物、視距良好等乙節，有上開道路交通事
    故調查報告表㈠附卷可稽，客觀上並無不能注意之情事，被
    告竟貿然以上開方式停車，因而肇致本件車禍事故之發生，
    其駕駛行為顯有過失甚明。告訴人韓沛珊、蔡書瑀因本案車
    禍事故受有上揭傷害，被告之過失行為與告訴人等所受傷害
    間，自有相當因果關係。
　㈥再按行車次按行車起駛前應讓行進中之車輛行人優先通行，
    道路交通安全規則第89條第1項第7款復有明文，告訴人蔡書
    瑀有適當之駕照，有上開道路交通事故調查報告表㈡-1可參
    （警一卷第33頁）在卷可稽，依其智識及駕駛經驗，對此規
    定亦應知之甚詳，復依上述當時客觀上並無不能注意之情事
    ，告訴人蔡書瑀疏未注意及此，未讓行進中韓沛珊之機車優
    先通行，貿然騎車進入上開路段，而肇致本件車禍事故之發
    生，其駕駛行為亦有過失責任甚明。復以，本案經送高雄市
    政府交通局車輛行車事故鑑定委員會鑑定後，再送高雄市車
    輛行車事故鑑定覆議會覆議後，結果均認：「蔡書瑀：起駛
    前未讓行進中之車輛先行，為肇事主因；宋祥宇：在顯有妨
    礙其他人車通行處所併排停車，為肇事次因；韓沛珊：無肇
    事因素。」等語，有鑑定意見書與覆議意見書在卷可參（交
    易卷第21頁至第24頁；第113頁至第116頁），亦同本院上開
    認定。惟按刑法上之過失，不若民事責任係專以填補損害為
    目的，故無所謂過失相抵理論，刑法上過失傷害罪之成立，
    僅以加害人即被告有過失為致傷害之一原因為已足，不因被
    害人是否亦有過失而影響犯罪之成立，但得審酌各方過失程
    度，為量刑輕重之標準，是告訴人蔡書瑀就本件車禍之發生
    雖亦有過失，仍無解於被告應負之過失罪責，僅得於量刑時
    審酌各方過失程度，為量刑輕重之標準，附此敘明。
　㈦從而，本件事證明確，被告犯行堪以認定，應依法論科。
二、論罪科刑
　㈠核被告所為，係犯刑法第284 條前段之過失傷害罪。被告肇
    事後，並未留在現場，警方係致電上開自小客車車主陳詹淑
    霞，因而知悉被告為該車之駕駛人等情，業據被告供承在卷
    （交易卷第146頁），並有高雄市政府警察局左營分局文自
    派出所109年4月6日公務電話紀錄表可參（警一卷第18頁）
    ，是被告應無自首減刑規定之適用，併此敘明。
　㈡爰審酌被告未遵守道路交通安全規則之停車規定，以上開方
    式停車，肇致本件交通事故，使告訴人等受傷，實屬不該；
    復考量被告犯後否認犯行，未與告訴人2人達成和解等犯後
    態度，並參酌被告與告訴人蔡書瑀就本件車禍事故之肇事責
    任，分別為肇事次因與主因，以及告訴人2人所受傷勢之程
    度；兼衡被告自陳碩士畢業之智識程度、目前從商、月收入
    約新臺幣5萬元、家庭經濟狀況小康（交易卷第147頁）等一
    切具體情狀，量處如主文所示之刑，並諭知易科罰金之折算
    標準。　
據上論斷，應依刑事訴訟法第299條第1項前段，判決如主文。
本案經檢察官陳麗琇提起公訴，檢察官陳登燦到庭執行職務。
中　　華　　民　　國　　111 　年　　7 　　月　　22　　日
                  刑事第一庭    法　官   陳狄建
以上正本證明與原本無異。
如不服本判決應於收受送達後20日內向本院提出上訴書狀，並應
敘述具體理由；如未敘述上訴理由者，應於上訴期間屆滿後20日
內向本院補提理由書（均須按他造當事人之人數附繕本）「切勿
逕送上級法院」。
中　　華　　民　　國　　111 　年　　7 　　月　　22　　日
　　　　　　　　　　　　　　　　書記官　　吳雅琪　　
　　　　　　　　　　　　　　　　　 
附錄本案論罪科刑法條全文：
中華民國刑法第284條因過失傷害人者，處 1 年以下有期徒刑、
拘役或 10 萬元以下罰金；致重傷者，處 3 年以下有期徒刑、
拘役或 30 萬元以下罰金。
卷證對照表：
一、高雄市政府警察局左營分局高市警左分偵字第10970887400號，稱警一卷 二、高雄市政府警察局保安警察大隊高市警保大偵專字第10971022400號，稱警二卷 三、臺灣橋頭地方檢察署109年度偵字第8484號，稱偵一卷 四、臺灣橋頭地方檢察署109年度偵緝字第433號，稱偵二卷 五、臺灣橋頭地方法院109年度審交易字第798號，稱審交易卷 六、臺灣橋頭地方法院110年度交易字第2號，稱交易卷